臺灣板橋地方法院民事判決　　　　　　　95年度訴字第2519號
原　　　告　板信商業銀行股份有限公司
法定代理人　丙○○
訴訟代理人　丁○○
被　　　告　乙○○
　　　　　　　　　　　　樓
　　　　　　甲○○
　　　　　　　　　　　　3樓
上列當事人間請求塗銷所有權移轉登記事件，經本院於民國96年
1 月15日言詞辯論終結，判決如下：
    主  文
被告間就坐落如附表所示之不動產於民國九十五年六月十九日所
為之贈與行為及同年七月四日所為之所有權移轉登記行為應予撤
銷。
被告甲○○應將前項不動產，於民國九十五年七月四日以贈與為
登記原因，在台北縣新莊地政事務所所為之所有權移轉登記予以
塗銷。
訴訟費用由原告負擔。
    事實及理由
一、原告起訴主張：緣被告乙○○於民國94年12月20日偕同訴外
    人詹雅清為連帶保證人，向原告共借款新台幣（下同）160
    萬元。詎自95年6 月20日起，被告乙○○即未依約付款，尚
    欠本金1,092,987 元未為清償。經原告向本院提起支付命令
    聲請後，已於95年9 月22日獲本院95年度促字第54876 號支
    付命令確定。又如附表所示不動產原為被告乙○○所有，惟
    被告乙○○竟於95年7 月4 日原告聲請核發支付命令確定債
    權期間，以「贈與」為原因，將上開不動產所有權移轉登記
    予被告甲○○名下。而依民法第244 條第1 項規定，贈與行
    為之性質屬無償行為，且債務人之責任財產為全體債權人之
    共同擔保，是被告乙○○於對負欠原告之債務尚未清償之際
    ，即將如附表所示之不動產贈與被告甲○○，並辦妥所有權
    移轉登記，使原告對其債務之求償來源遭致損害，自屬有害
    及為債權人之原告，依法原告自得請求將被告間所為之贈與
    債權行為及所有權移轉之物權行為予以撤銷，並請求塗銷登
    記等語。爰依民法第244 條第1 項、第4 項規定，提起本件
    訴訟，並聲明求為判決如主文第1 項、第2 項所示。
二、按債務人所為之無償行為，有害及債權者，債權人得聲請法
    院撤銷之；債權人依第1 項或第2 項之規定聲請法院撤銷時
    ，得並聲請命受益人或轉得人回復原狀，民法第244 條第1
    項、第4 項前段分別定有明文。次按當事人於言詞辯論時為
    訴訟標的之捨棄或認諾者，應本於其捨棄或認諾為該當事人
    敗訴之判決，民事訴訟法第384 條亦定有明文。經查，原告
    上開主張之事實，業據提出與其所述相符之土地暨建物登記
    謄本、本院95年度促字第54876 號支付命令暨其確定證明書
    、放款借據、授信約定書暨保證書及被告乙○○之財產歸屬
    資料清單各1 份為證，且為本院依職權向台北縣新莊地政事
    務所調閱該所95年莊登字第226750號登記案件資料全卷查明
    屬實，並經被告於本院96年1 月15日言詞辯論期日到場，當
    庭就本件訴訟標的即原告所為請求為認諾（見本院卷第52頁
    ），則依前揭規定，自應為被告敗訴之判決。
三、從而，原告主張依民法第244 條第1 項、第4 項前段之規定
    ，請求撤銷被告間就如附表所示不動產所為之贈與債權行為
    及所有權移轉登記物權行為，並請求受益人即被告甲○○塗
    銷前開所有權移轉登記以回復原狀，即屬於法有據，為有理
    由，應予准許。
四、結論：本件原告之訴為有理由，依民事訴訟法第80條，判決
    如主文。
中　　華　　民　　國　　96　　年　　1 　　月　　31　　日
                  民事第一庭    法　官　黃若美
【附表：贈與之不動產標示】
┌───────────────────────────────┐
│土    地    標    示                                          │
├─────────────┬──┬─────┬────┬───┤
│土地坐落                  │地目│面積      │權利範圍│ 備註 │
├─────────────┼──┼─────┼────┼───┤
│台北縣新莊市○○段519地號 │ 建 │113.27平方│1/8     │      │
│                          │    │公尺      │        │      │
└─────────────┴──┴─────┴────┴───┘
┌──────────────────────────────────┐
│建    物    標    示                                                │
├──┬────┬──────┬───────┬──────┬────┤
│建號│基地坐落│  建物門牌  │建物式樣主要建│建物面積    │權利範圍│
│    │        │            │築材料及房屋層│（平方公尺）│        │
│    │        │            │數            │            │        │
├──┼────┼──────┼───────┼──────┼────┤
│976 │同上    │台北縣新莊市│4 層鋼筋混凝土│樓層及面積  │1/2     │
│    │        │民安西路410 │造            ├──────┤        │
│    │        │巷9弄4號2樓 │              │2 層；67.43 │        │
│    │        │            │              │平方公尺    │        │
└──┴────┴──────┴───────┴──────┴────┘
以上正本係照原本作成
如對本判決上訴，須於判決送達後20日內向本院提出上訴狀
中　　華　　民　　國　　96　　年　　1 　　月　　31　　日
                                書記官　傅明華
